臺灣高等法院刑事裁定
111年度聲字第3288號
聲  請  人  臺灣高等檢察署檢察官
受  刑  人  廖敏鑫




上列聲請人因受刑人數罪併罰有二裁判以上，聲請定其應執行之
刑（聲請案號：臺灣高等檢察署111年度執聲字第1570號），本
院裁定如下：
    主  文
廖敏鑫犯如附表所示各罪所處之刑，應執行有期徒刑玖年陸月。
    理  由
一、聲請意旨略以：受刑人廖敏鑫因毒品危害防制條例等數罪，
    先後經判決確定如附表，應依刑法第50條第1項第3款（聲請
    書誤載為第1款，應予更正）、第2項、第51條第5款、第53
    條之規定，定其應執行之刑，爰依刑事訴訟法第477條第1項
    之規定聲請定應執行之刑等語。
二、按數罪併罰有二裁判以上者，應依刑法第51條之規定定其應
    執行之刑。又宣告多數有期徒刑者，於各刑中之最長期以上
    ，各刑合併之刑期以下，定其刑期，刑法第53條、第51條第
    5款亦有明文。又法律上屬於自由裁量之事項，有其外部性
    界限及內部性界限，並非概無拘束。依據法律之具體規定，
    法院應在其範圍選擇為適當之裁判者，為外部性界限；而法
    院為裁判時，應考量法律之目的，及法律秩序之理念所在者
    ，為內部性界限。法院為裁判時，二者均不得有所踰越。在
    數罪併罰，有二裁判以上，定其應執行之刑時，固屬於法院
    自由裁量之事項，然仍應受前揭外部性界限及內部性界限之
    拘束（最高法院94年度台非字第233號判決意旨參照）。而
    刑事訴訟法第370條第2項、第3項，已針對第二審上訴案件
    之定應執行之刑，明定有不利益變更禁止原則之適用；而分
    屬不同案件之數罪併罰有應更定執行刑之情形，倘一裁判宣
    告數罪之刑，曾經定其執行刑，再與其他裁判宣告之刑定其
    執行刑時，在法理上亦應同受此原則之拘束。亦即，另定之
    執行刑，其裁量所定之刑期，不得較重於前定之執行刑加計
    後裁判宣告之刑之總和（最高法院103年度台抗字第674號、
    第707號裁定意旨參照）。
三、查受刑人因犯如附表所示之案件，經臺灣基隆地方法院及本
    院先後判處如附表所示之刑，均經確定在案，且本件聲請定
    應執行刑之犯罪事實最後判決法院為本院，有臺灣基隆地方
    法院109年度訴字第764號、110年度訴字第81號判決、本院1
    10年度上訴字第3633號判決及本院被告前案紀錄表各1份在
    卷可稽（見本院卷第15至43、55至109頁）。其中受刑人所
    犯附表編號2、3所示之罪宣告刑得易服社會勞動，附表編號
    1、4至7所示之罪宣告刑均不得易科罰金，合於刑法第50條
    第1項但書之情形，依刑法第50條第2項規定，須經受刑人請
    求檢察官聲請定其應執行之刑，始得依第51條規定定之。茲
    受刑人請求檢察官聲請就附表所示各罪合併定其應執行之刑
    ，有受刑人出具之臺灣基隆地方檢察署依修正刑法第50條受
    刑人是否請求檢察官聲請定應執行刑聲請狀1份在卷足憑（
    見本院卷第9頁），檢察官據此聲請此部分之定其應執行之
    刑，本院審核認其聲請為正當。爰審酌本件內部性及外部性
    界限，受刑人所犯各罪之類型、態樣、侵害法益、情節及行
    為次數，兼衡刑罰經濟與公平、比例原則，對於受刑人所犯
    數罪為整體非難評價，並考量受刑人表示：無意見等語（見
    本院卷第115頁）後，裁定其應執行刑如主文第1項所示。
據上論斷，應依刑事訴訟法第477條第1項，刑法第50條第1項第3
款、第2項、第53條、第51條第5款，裁定如主文。
中　　華　　民　　國　　111 　年　　10　　月　　18　　日
                  刑事第二十一庭審判長法　官  林怡秀
                                      法　官  楊志雄
                                      法　官  蔡羽玄
以上正本證明與原本無異。
如不服本裁定，應於收受送達後五日內向本院提出抗告狀。
                                      書記官  陳語嫣
中　　華　　民　　國　　111 　年　　10　　月　　19　　日
附表
編號  1 2 3 罪名  毒品危害防制條例 藥事法 藥事法 宣告刑  有期徒刑1年10月 有期徒刑2月 有期徒刑2月 犯罪日期  109年6月10日至109年6月11日 109年7月27日 109年8月20日 偵查（自訴）機關年度案號  臺灣基隆地方檢察署109年度偵字第6609號 臺灣基隆地方檢察署109年度偵字第7333、7334、7335號 臺灣基隆地方檢察署109年度偵字第7333、7334、7335號  最後 事實審 法院 臺灣基隆地方法院 臺灣基隆地方法院 臺灣基隆地方法院  案號 109年度訴字第764號 110年度訴字第81號 110年度訴字第81號  判決 日期 110年1月5日 110年6月1日 110年6月1日 確定 判決 法院 臺灣基隆地方法院 臺灣基隆地方法院 臺灣基隆地方法院  案號 109年度訴字第764號 110年度訴字第81號 110年度訴字第81號  確定 日期 110年8月18日 111年1月11日 111年1月11日 備註  臺灣基隆地方檢察署110年度執字第1343號 ⒈臺灣基隆地方檢察署111年度執字第231號 ⒉編號2至3經臺灣基隆地方法院110年度訴字第81號判決定應執行有期徒刑3月  

編號  4 5 6 罪名  毒品危害防制條例 毒品危害防制條例 毒品危害防制條例 宣告刑  有期徒刑7年6月 有期徒刑7年6月 有期徒刑7年6月 犯罪日期  109年4月19日 109年5月13日 109年5月15日 偵查（自訴）機關年度案號  臺灣基隆地方檢察署109年度偵字第7333、7334、7335號 臺灣基隆地方檢察署109年度偵字第7333、7334、7335號 臺灣基隆地方檢察署109年度偵字第7333、7334、7335號  最後 事實審 法院 臺灣高等法院 臺灣高等法院 臺灣高等法院  案號 110年度上訴字第3633號 110年度上訴字第3633號 110年度上訴字第3633號  判決 日期 111年3月23日 111年3月23日 111年3月23日 確定 判決 法院 臺灣高等法院 臺灣高等法院 臺灣高等法院  案號 110年度上訴字第3633號 110年度上訴字第3633號 110年度上訴字第3633號  確定 日期 111年4月28日 111年4月28日 111年4月28日 備註  ⒈臺灣基隆地方檢察署111年度執字第1428號 ⒉編號4至7經臺灣基隆地方法院110年度訴字第81號判決定應執行有期徒刑8年   

編號  7 罪名  毒品危害防制條例 宣告刑  有期徒刑7年6月 犯罪日期  109年5月22日 偵查（自訴）機關年度案號  臺灣基隆地方檢察署109年度偵字第7333、7334、7335號  最後 事實審 法院 臺灣高等法院  案號 110年度上訴字第3633號  判決 日期 111年3月23日 確定 判決 法院 臺灣高等法院  案號 110年度上訴字第3633號  確定 日期 111年4月28日 備註  ⒈臺灣基隆地方檢察署111年度執字第1428號 ⒉編號4至7經臺灣基隆地方法院110年度訴字第81號判決定應執行有期徒刑8年